【裁判字號】    90,交抗,173
【裁判日期】    900627
【裁判案由】    違反道路交通管理處罰條例
【裁判全文】
臺灣高等法院交通事件裁定                          九十年度交抗字第一七三號
    抗  告  人
    即受處分人  甲○○
右抗告人因違反道路交通管理處罰條例案件，不服台灣板橋地方法院交通法庭，中華
民國九十年四月二十三日所為駁回其聲明異議之裁定（九十年度交聲字第一七八號）
，提起抗告，本院裁定如左：
    主  文
抗告駁回。
    理  由
一、本件抗告意旨略以：抗告人於民國八十九年十二月二十日十八時許，駕駛車牌號
    碼Ｐ８－三九九二號自用小客車，沿國道高速公路由北往南方向行進，途經南向
    三十公里處，在變換車道時有顯示方向燈告知前後車輛，並保持安全距離及間隔
    ，且依當時情形抗告人若沒有保持安全距離為何沒有撞及前方車輛，而是後方蔣
    昆峰所駕駛車牌號碼３Ｇ－六八八七號自用小貨車因未保持安全距離及車速過快
    ，致撞及抗告人所駕駛之車輛而肇事故，抗告人並無違規之事實，原審就此未詳
    加調查，即駁回抗告人之聲明異議，實有未洽，為此提起抗告云云。
二、按汽車在（高速公路）行駛途中，不得驟然或任意變換車道，如欲超越前車或變
    換車道時，應先顯示方向燈告知前後車輛，並保持安全距離及間隔，方得超越或
    變換車道；又汽車行駛於高速公路或設站管制之道路，而不遵管制之規定者，處
    汽車駕駛人新臺幣三千元以上六千元以下罰鍰，並記違規點數一點，高速公路交
    通管制規則第十一條、行為時道路交通管理處罰條例第三十三條第一項、第六十
    三條第一項第一款分別定有明文。
三、查本件抗告人於民國八十九年十二月二十日十八時二十八分許，駕駛車牌號碼Ｐ
    ８─三九九二號自用小客車，沿國道三號高速公路由北往南方向行進，途經南向
    三十公里二百公尺處，未駛至安全距離，即驟然變換車道，致使後方駕駛車牌號
    碼３Ｇ─六八八七號自用小貨車之蔣昆峰閃避不及，追撞抗告人所駕駛之自小客
    車尾之事實，業據證人蔣昆峰於警訊時證述甚詳在卷，而查抗告人所駕駛之上揭
    自用小客車與證人蔣昆峰所駕駛之上開自用小貨車，於右揭時地因未保持安全距
    離而發生車禍之事實，並經證人即前往現場處理警員張朝勝於原審法院交通法庭
    調查時證述在卷，並有道路交通事故調查報告表、內政部警政署國道公路警察局
    八十九年十二月二十日公警局交字第Ｚ00000000號舉發違反道路交通管
    理事件通知單及交通部公路局台北區○○○○○道路交通管理事件裁決書各一份
    、現場照片五幀在卷可稽，茲查關於駕駛人變換車道時，應保持安全距離，係兼
    指其所欲變換進入車道之前車發生異常狀況時，其得以在正常反應條件下即時煞
    車之距離，及其於變換車道時，後隨車輛之駕駛人得以在正常反應條件下即時煞
    車之距離，查抗告人於本件事故調查筆錄雖供稱伊變換至外側車道時距離前後車
    有四個車身云云，惟證人蔣昆峰於警訊時供稱伊當時與前車Ｐ８－三九九二號自
    用小客車保持二個車身距離云云，且抗告人於事故調查筆錄內自承伊變換到外側
    車道時，突然前車煞車，伊亦隨即踩煞車減速，不料被後方自用小貨車追撞等語
    ，苟抗告人當時變換至外側車道時距離前後車輛各有四個車身，則於變換車道後
    當能在該車道正常行駛，應無於甫變換車道即遭後方車輛追撞之理。足見抗告人
    於變換車道前顯未保持安全距離，是抗告人所辯伊有保持安全距離云云，殊無足
    取，抗告人駕車行駛於高速公路任意變換車道之違規事實，應堪認定。從而原處
    分機關因而就抗告人前揭違規行為援引上揭法條規定，裁處罰鍰新臺幣三千元，
    並記違規點數一點，並無不當，原審因而認抗告人之聲明異議為無理由，而予駁
    回，經核並無不合，抗告人抗告意旨猶執陳詞否認有上揭違規事實，顯無理由，
    應予駁回。
據上論斷，應依道路交通案件處理辦法第二十六條，刑事訴訟法第四百十二條，裁定
如主文。
中    華    民    國    九  十    年       六       月    二  十  七    日
                          臺灣高等法院交通法庭
                              審判長法  官  張  連  財
                                    法  官  李  英  勇
                                    法  官  張  傳  栗
右正本證明與原本無異。
不得再抗告。
                                    書記官  王  秀  雲
中    華    民    國    九  十    年       七       月        二        日


司法院資訊處製作；財團法人民間司法改革基金會備份。
